【裁判字號】    89,簡上,206
【裁判日期】    891208
【裁判案由】    傷害
【裁判全文】
臺灣板橋地方法院刑事判決                        八十九年度簡上字第二六號
    公  訴  人  臺灣板橋地方法院檢察署檢察官
    上  訴  人
    即  被  告  甲○○
右列上訴人因被告傷害案件，不服本院板橋簡易庭八十九年度板簡字第一三九一號中
華民國八十九年八月十八日所為第一審簡易判決（聲請處刑案號：八十八年度偵字第
九八０一號），提起上訴，本院管轄之合議庭判決如左︰
    主  文
原判決撤銷。
甲○○傷害人之身體，處拘役伍拾伍日，如易科罰金，以佰元折算壹日。
    事  實
一、甲○○前因犯殺人未遂案件，於民國八十五年五月二十八日經臺灣花蓮地方法院
    判處有期徒刑六年，於八十五年八月二十四日入監執行，縮刑期滿日期為九十一
    年六月二十日，於八十八年二月三日因縮短刑期假釋出監（未構成累犯），仍不
    知悔改，於八十九年四月十九日下午四時許，在臺北縣三峽鎮○○路○段二十六
    號住處，因子女管教問題，與其妻乙○○發生爭執，竟以拳頭毆打乙○○之頭部
    、手部、腿部，並以香煙燙其胸部、腿部，致乙○○受有左頭部擦傷（零點三公
    分）、右眉部、口唇部挫傷、右前胸部燙傷（零點三公分）、左前膊部、右手部
    挫傷、右上腿部燙傷二處（零點三公分）、左上腿部挫傷（皮下瘀血五乘十公分
    ）等傷害。
二、案經被害人乙○○訴請臺灣板橋地方法院檢察署檢察官偵查起訴。
    理  由
一、訊據被告甲○○固坦承於上開時地以拳頭毆打告訴人乙○○之情事不諱，惟矢口
    否認有以香煙燙傷告訴人之犯行，辯稱：伊與乙○○因小孩子購買機車之問題發
    生爭吵，她扔擲物品，伊才動手打她，伊並未拿香煙燙她，其燙傷是香煙掉到地
    上時不小心造成的云云。惟查右揭犯罪事實，業據告訴人乙○○到庭指訴綦詳，
    且有診斷證明書一分在卷可參，衡諸香煙掉落地上，應不致造成如前揭診斷證明
    書所示之傷勢，被告上開辯詞有違常情，顯係事後卸責之詞，難以採信。本件事
    證明確，被告傷害犯行，堪以認定。
二、核被告甲○○所為，係犯刑法第二百七十七條第一項傷害罪。原審予以論罪科刑
    ，固非無見，惟原判決引用公訴人聲請簡易判決處刑書之記載，認為告訴人林文
    月受有頭部、手部挫傷之傷害，惟告訴人除遭被告以拳頭毆打，受有前揭傷害外
    ，尚有左頭部擦傷之傷害，且被告持香煙燙告訴人，告訴人另受有右前胸部及右
    上腿部燙傷之傷害，原審於犯罪事實欄並未論及，亦有未洽，被告上訴意旨，任
    意指摘原審論罪科刑不當，雖無可取，然原判決既有如上可議之處，自屬無可維
    持，自應予撤銷改判。爰審酌被告之品行、智識程度、犯罪之動機、目的、手段
    ，被害人所受之傷害、犯罪後態度，且被告業與告訴人達成和解，有和解書一紙
    附卷可參，告訴人並表示不予追究等一切情狀，量處如主文所示之刑，並均諭知
    易科罰金之折算標準。
據上論斷，應依刑事訴訟法第四百五十五條之一第三項、第三百六十九條第一項前段
、第三百六十四條、第二百九十九條第一項前段，刑法第二百七十七條第一項、第四
十一條，罰金罰鍰提高標準條例第一條前段、第二條，判決如主文。
本案經檢察官毛有增到庭執行職務。
中      華      民      國      八十九      年    十二    月    八      日
                                      臺灣板橋地方法院刑事第六庭
                                          審判長  法  官  張谷輔
                                                  法  官  葉靜芳
                                                  法  官  侯志融
右正本證明與原本無異
本件不得上訴
                                                  書記官  陳淑芳
中      華      民      國      八十九      年    十二    月    十九    日
附錄本案論罪科刑法條全文：
刑法第二百七十七條
傷害人之身體或健康者，處三年以下有期徒刑，拘役或一千元以下罰金。
犯前項之罪，因而致人於死者，處無期徒或七年以上有期徒刑；致重傷者，處三年以
上十年以下有期徒刑。


司法院資訊處製作；財團法人民間司法改革基金會備份。
